臺灣臺北地方法院刑事判決　　　　　　　　　　　　九十一年度交易字第二六號
　　公　訴　人　臺灣臺北地方法院檢察署檢察官
　　被　　　告　甲○○　男　四.
右列被告因過失傷害等案件，經檢察官聲請簡易判決處刑（九十一年度調偵字第一九
四號、偵字第四０三二號），本院新店簡易庭認不宜適用簡易判決處刑，改依通常程
序，本院判決如左：
    主  文
甲○○服用酒類，不能安全駕駛動力交通工具而駕駛，處拘役拾日，如易科罰金以
佰元折算壹日。
其餘被訴過失傷害部分，公訴不受理。
    事  實
一、甲○○於民國九十年八月二十四日下午四時五十五分許，於服用酒類後已達不能
    安全駕駛動力交通工具程度後，竟仍駕駛車牌號碼ＡＤ－八三五六號自用小客車
    ，由台北市○○路○段二二０巷北向南行駛，行經該巷十六號前，原應注意車輛
    行駛時應注意車前狀況，採取必要之安全措施，而依當時情形觀之，又無不能注
    意之情事，竟疏未注意車前狀況，致其駕駛之車輛右側車身追撞同向行經該處由
    乙○○○駕駛之腳踏車後車身發生撞擊，致乙○○○人車倒地，因而受有左側遠
    端橈骨骨折之傷害，嗣經警測試其呼氣酒精濃度值達每公升一．０一毫克。
二、案經乙○○○訴由台北市政府警察局文山第二分局報請台灣台北地方法院檢察署
    檢察官聲請簡易判決處刑。
    理  由
甲、有罪部分：
一、訊據被告甲○○對其於服用酒類、已達不能安全駕駛動力交通工具而駕駛之事實
    ，坦承不諱，並有酒精濃度測試單、刑法第一百八十五條之三案件測試觀察紀錄
    表、生理平衡檢測表在卷可稽。按刑法第一百八十五條之三所規定服用酒類，不
    能安全駕駛動力交通工具而駕駛者，應負刑事責任，揆其立法目的本在藉抽象危
    險犯之犯罪構成要件，以嚇阻酒後駕車者對道路交通安全之危害。而所謂不能安
    全駕駛之認定，並無一定之數值可供界定，而係由法院以一般社會通念之客觀標
    準，足生公共危險時即足。經查，目前行政機關所取締酒後駕車之參考標準，係
    依法務部於八十八年五月十日邀集司法院刑事廳、交通部、行政院衛生署、內政
    部警政署及中央警察大學等機關開會，所為凡呼氣酒精濃度逾每公升含０．五五
    毫克時，即屬不能安全駕駛之決議，上開會議決議本身固僅屬檢警取締酒後駕車
    之參考，尚無拘束法院之效力，惟以上開會議決議所採之標準，係參考美國、德
    國及日本等國家所進行之酒精濃度與精神狀態之測試實驗，亦即，各項實驗均發
    現凡呼氣中酒精濃度達每公升０．五五毫克時，就人之生理方面，已產生視覺反
    應遲鈍、影像不能集中、同時不能看清前方路況及車旁照後鏡等狀況，及駕駛能
    力已受有影響、肇事率已為一般正常人之十倍之事實，則以呼氣中酒精濃度逾每
    公升０．五五毫克作為判定駕駛人能否安全駕駛之標準，係有科學上之證明，而
    得為本院判斷之依據；次查，行為人飲酒後如其呼氣酒精濃度達於每公升０．五
    毫克時，即有反應較慢、感覺減低並影響駕駛中度之中毒症狀，此有行政院國軍
    退除役官兵輔導委員會台北榮民總醫院八十八年八月五日（八八）北總內字第二
    六八六八號函一紙附本院卷可稽，且行為人飲酒後其呼氣中酒精濃度如已達於每
    公升０．五五毫克，其肇事率為一般未飲酒者之十倍，此亦有中央警察大學交通
    學系暨交通管理研究所教授蔡中志之研究報告一紙附本院卷可憑，故被告經警測
    試其呼氣酒精成份為每公升一．０一毫克，依照前述說明，當已達到服用酒類後
    不能安全駕駛動力交通工具之狀態，則本件被告服用酒類，不能安全駕駛動力交
    通工具而駕駛之犯行，已足認定。
二、核被告所為，係犯刑法第一百八十五條之三醉態駕駛罪。爰審酌被告呼氣中所含
    之酒精濃度為每公升一．０一毫克、犯後態度良好、及被告亦與告訴人乙○○○
    業已達成和解等情（九十一年店交簡附民字第十五號卷所附和解筆錄參照），量
    處如主文所示之刑，並依刑法第四十一條第一項前段，諭知易科罰金之折算標準
    。
乙、公訴不受理部分：
一、聲請簡易判決處刑意旨略以：甲○○因有前述過失行為，致乙○○○受有前開傷
    害，是認甲○○另涉有刑法第二百八十四條第一項前段之過失傷害罪嫌。
二、按告訴乃論之罪，告訴人於第一審辯論終結前得撤回其告訴，又告訴經撤回者，
    應諭知不受理之判決，刑事訴訟法第二百三十八條第一項、第三百零三條第三款
    定有明文。
三、查本件告訴人乙○○○告訴被告甲○○過失傷害部分，起訴書認被告此部分之行
    為係均犯刑法第二百八十四條第一項前段之罪，依同法第二百八十七條前段之規
    定，須告訴乃論。茲據告訴人乙○○○在本院新店簡易庭九十一年店交簡字第二
    五三號過失傷害等案件於九十一年七月十九日訊問時，當庭撤回其此部分原先所
    提出之告訴（有附於該案卷之該日訊問筆錄參照），依照上開說明，本件就被告
    被訴過失傷害部分，爰不經言詞辯論，逕為諭知公訴不受理之判決。
據上論斷，應依刑事訴訟法第四百五十二條、第二百九十九條第一項前段、第三百零
三條第三款、第三百零七條，刑法第一百八十五條之三、第四十一條第一項前段，罰
金罰鍰提高標準條例第二條，判決如主文。
本案經檢察官黃兆揚到庭執行職務
中      華      民      國    九十一    年     十二     月     三十     日
                                    臺灣臺北地方法院交通法庭
                                        法  官  林鴻達
右正本證明與原本無異。
如不服本判決，應於判決送達後十日內，向本院提出上訴狀。
                                        書記官  石幸代
中      華      民      國    九十一    年     十二     月     三十     日
附錄本案論罪科刑法條全文：
刑法第一百八十五條之三
服用毒品、麻醉藥品、酒類或其他相類之物，不能安全駕駛動力交通工具而駕駛者，
處一年以下有期徒刑、拘役或三萬元以下罰金。
